臺灣屏東地方法院刑事判決　　　　　　　100年度訴字第524號
公　訴　人　臺灣屏東地方法院檢察署檢察官
被　　　告　徐國榮
指定辯護人　本院公設辯護人　謝弘章
被　　　告　吳俊輝
義務辯護人　陳世明律師
被　　　告　陳志維
義務辯護人　陳炳彰律師
上列被告等因違反毒品危害防制條例案件，經檢察官提起公訴（
100 年度偵字第2953、3112、4377號、100 年度毒偵字第770 號
）暨移送併辦意旨(100年度偵字第4637號) ，本院判決如下：
    主  文
徐國榮犯如附表編號1 至7 所示之柒罪，各處如附表編號1 至7
主文欄所載之刑；又犯施用第二級毒品罪，處有期徒刑月。應
執行有期徒刑拾貳年，扣案之Anycall 手機壹支( 門號0000
000000號，含SIM 卡壹枚) 沒收之，未扣案之販賣第二級
毒品所得新臺幣仟伍佰元及未扣案之販賣第一級毒品所得新臺
幣仟伍佰元，與吳俊輝連帶沒收之，如全部或一部不能沒收時
，以其與吳俊輝之財產連帶抵償之。
吳俊輝犯如附表所示之拾罪，均累犯，各處如附表主文欄所載之
刑。應執行有期徒刑貳拾伍年，扣案之Anycall 手機壹支( 門號
0000000000號，含SIM 卡壹枚) 沒收之，未扣案之(
與徐國榮) 共同販賣第二級毒品所得新臺幣仟伍佰元及未扣案
之( 與徐國榮) 共同販賣第一級毒品所得新臺幣仟伍佰元，與
徐國榮連帶沒收之，如全部或一部不能沒收時，以其與徐國榮之
財產連帶抵償之；未扣案之( 與「安仔」) 共同販賣第二級毒品
所得新臺幣壹仟元，與「安仔」連帶沒收之，如全部或一部不能
沒收時，以其與「安仔」之財產連帶抵償之；未扣案之( 與陳志
維) 共同販賣第一級毒品所得新臺幣柒仟佰元，與陳志維連帶
沒收之，如全部或一部不能沒收時，以其與陳志維之財產連帶抵
償之。
陳志維犯如附表編號9 、10所示之貳罪，各處如附表編號9 、10
主文欄所載之刑。應執行有期徒刑拾柒年，未扣案之販賣第一級
毒品所得新臺幣柒仟佰元，與吳俊輝連帶沒收之，如全部或一
部不能沒收時，以其與吳俊輝之財產連帶抵償之。
    事  實
一、徐國榮前於民國96年間因施用毒品案件，經本院以97年度毒
    聲字第539 號裁定送勒戒處所觀察、勒戒後，因認無繼續施
    用毒品之傾向，於97年2 月13日執行完畢釋放出所，並經臺
    灣屏東地方法院檢察署檢察官以96年毒偵字第2169號為不起
    訴處分確定。吳俊輝前於86年間因麻藥管理條例案件，經本
    院以86年度訴字第764 號判處有期徒刑7 月確定；又於同年
    間因強盜案件，經本院以87年度訴緝字第13號判處有期徒刑
    7 年6 月，嗣經臺灣高等法院高雄分院( 下稱高分院) 以87
    年度上訴字第1981號判決駁回其上訴確定；再於同年間因侵
    占案件，經本院以86年度自字第120 號判處有期徒刑6 月確
    定，上開3 罪接續執行，於91年8 月23日因縮刑期滿假釋出
    監，交付保護管束，嗣該假釋業經撤銷，執行殘刑；又上開
    麻藥與與侵占案件，經本院以97年度聲減字第52號裁定各減
    為有期徒刑3 月又15日、3 月確定，上開3 罪再經高分院以
    97年度聲字第1259號裁定應執行有期徒刑7 年8 月確定，並
    執行殘刑2 年11月，迄於97年12月24日縮刑期滿執行完畢。
二、吳俊輝與徐國榮均明知海洛因與甲基安非他命分別係毒品危
    害防制條例第2 條第2 項第1 、2 款所列之第一級毒品及第
    二級毒品，不得非法持有、販賣，竟共同意圖營利，基於販
    賣第一級毒品海洛因與第二級毒品甲基安非他命之犯意聯絡
    ，由吳俊輝負責供應毒品，其2 人分別持用門號0000000000
    號與門號0000000000號行動電話作為販賣毒品之聯絡工具，
    分別於如附表編號1 至7 所示之時間、地點，各以如附表編
    號1 至7 所示之方式、價格，分別為販賣第一級毒品海洛因
    與第二級毒品甲基安非他命之行為。
三、吳俊輝另與姓名年籍不詳綽號「安仔」之成年人，共同意圖
    營利，基於販賣第二級毒品甲基安非他命之犯意聯絡，於10
    0 年2 月10日16時許，吳俊輝推由「安仔」前往邱振海位於
    屏東縣長治鄉○○村○○街118 號2 樓之房間內，交付數量
    不詳之甲基安非他命予邱振海，邱振海並當場交付「安仔」
    新臺幣(下同)1,000 元後而完成交易(即如附表8所示)。
四、陳志維亦明知海洛因係毒品危害防制條例第2 條第2 項第1
    款所列之第一級毒品，不得非法持有、販賣，竟與吳俊輝共
    同意圖營利，基於販賣第一級毒品海洛因之犯意聯絡，分別
    於如附表編號9 、10所示之時間、地點，各以如附表編號9
    、10所示之方式、價格，販賣第一級毒品海洛因予賴姿尹2
    次。
五、徐國榮基於施用第二級毒品甲基安非他命之犯意，於100 年
    3 月3 日凌晨3 時許，在位於高雄市○○區○○路2 段537
    號之「瑤瑤KTV 」後方之空地上某處，以將甲基安非他命置
    入玻璃管內燒烤後，吸食所產生煙霧之方式，施用第二級毒
    品甲基安非他命1 次。
六、嗣經警依法執行通訊監察後，於100 年3 月3 日18時55分許
    ，持臺灣屏東地方法院檢察署檢察官核發之拘票，在上開「
    瑤瑤KTV 」內拘提徐國榮到案，並扣得徐國榮所有供本件販
    賣第一級毒品海洛因與第二級毒品甲基安非他命犯罪所用之
    Anycall 手機1 支( 門號0000000000號，含SIM 卡1 枚) ；
    另於同年月9 日11時40分許、同年4 月15日分別經警拘提吳
    俊輝與陳志維到案，始查悉上情。
七、案經臺灣屏東地方法院檢察署檢察官指揮屏東縣政府警察局
    偵辦後移送該署檢察官偵查起訴。
    理  由
壹、證據能力部分：
    按傳聞法則之重要理論依據，在於傳聞證據未經當事人之反
    對詰問予以核實，乃予排斥，惟若當事人已放棄對原供述人
    之反對詰問權，於法院審判時表明同意該等傳聞證據可作為
    證據，基於證據資料愈豐富，愈有助於真實發現之理念，並
    貫徹刑事訴訟法修法加重當事人進行主義之精神，確認當事
    人對於證據能力有處分權之制度，傳聞證據經當事人同意作
    為證據，法院認為適當者，亦得為證據。另當事人於調查證
    據時，對於傳聞證據表示「沒有意見」、「對於證據調查無
    意見」，而未於言詞辯論終結前聲明異議，應視為已有將該
    等傳聞證據採為證據之同意，此刑事訴訟法第159 條之5 定
    有明文。被告徐國榮、吳俊輝、陳志維及其等之辯護人於本
    院準備程序及審理中均已表示對於全案卷證證據之證據能力
    均無意見（見本院卷第59頁正面、第190 頁正面），本院復
    審酌該等言詞或書面陳述作成時之情況均非非法取得，且均
    與本案待證事實具有關聯性，作為本案之證據亦屬適當，則
    依刑事訴訟法第159 條之5 第2 項之規定，堪認該等證據均
    有證據能力。
貳、認定犯罪事實所憑之依據及理由：
一、上揭事實欄第二、五項之犯罪事實，業據被告徐國榮於警詢
    、偵查及本院審理中坦認在案，及上揭事實欄第二、三項之
    犯罪事實，亦據被告吳俊輝於本院準備程序及審理中均坦承
    不諱( 見本院卷第58頁正面、第78頁背面、第209 頁正面)
    ，核與證人李廣力、洪志遠、賴姿尹、邱振海於警詢及偵查
    中所證述之情節均大致相符（見他字卷第294 號第114 、11
    5 、155 、156 、165 至167 、181 至183 頁、第190 頁背
    面至第192 頁背面、第218 至221 、230 至233 、253 至25
    5 頁），並有本院99年聲監字第561 號通訊監察書暨電話附
    表、100 年聲監字第17號通訊監察書暨電話附表、本院100
    年聲監續字第69號通訊監察書暨電話附表、被告徐國榮所持
    用之門號0000000000號行動電話及被告吳俊輝所持用之門號
    0000000000號行動電話與證人李廣力所使用之門號00000000
    00號行動電話、證人洪志遠所使用之門號0000000000號行動
    電話、證人賴姿尹所使用之門號0000000000號行動電話、證
    人邱振海所使用之門號0000000000號行動電話間通話之通訊
    監察譯文、屏東縣政府警察局搜索扣押筆錄、扣押物品目錄
    表、蒐證照片2 張、行動電話申請人及實際使用人對照表、
    屏東縣警察局刑事警察大隊譯文表( 門號0000000000號、10
    0 年2 月2 日、2 月9 日、100 年2 月11日至同年月13日)
    、屏東縣警察局刑事警察大隊譯文表( 門號0000000000號、
    0000000000號、100 年1 月21至同年月23日、100 年1 月30
    、100 年2 月1 日至同年3 日、100 年2 月9 日、100 年2
    月11日至同年月13日) 各1 份在卷可憑（見警卷第22421 號
    第14至19、82至92、108 、109 、114 至117 、119 至121
    、272 頁、偵卷第2953號第26、28、29、32頁），暨有被告
    徐國榮所持用供聯絡本件販賣第二級毒品甲基安非他命所用
    之Anycall 手機1 支( 門號000000 0000 號，含SIM 卡1 張
    ) 扣案可佐；又被告徐國榮為警查獲時所採集之尿液檢體，
    經送臺灣檢驗科技股份有限公司濫用藥物實驗室檢驗，其結
    果確呈有第二級毒品甲基安非他命陽性反應，有徐國榮之臺
    灣檢驗科技股份有限公司濫用藥物實驗室濫用藥物檢驗報告
    1 份附卷可按( 見警卷第22421 號第130 頁) ，復有被告徐
    國榮之屏東縣政府警察局刑警大隊偵三隊偵辦毒品案尿液送
    檢人真實姓名代號對照表、偵辦涉毒品危害防制條例案尿液
    初步檢驗報告單各1 份及初步檢驗結果照片2 張附卷可稽(
    見警第22421 號卷第129 頁、偵卷第20、21頁) ，基上各節
    觀之，足認被告徐國榮、吳俊輝此部分任意性之自白均與事
    實相符，堪信為真實。另按販賣第一級毒品及販賣第二級毒
    品，均係違法行為，非可公然為之，且其法定刑責甚高，苟
    販賣者無利可圖，絕無甘冒被供出來源或被檢警查緝法辦之
    風險，而平價或低價甚或無利益販賣毒品之理，又上揭證人
    李廣力、洪志遠、賴姿尹、邱振海於警詢及偵查中，均已分
    別證述係分別以如附表編號1 至8 所示之金額，向被告徐國
    榮、吳俊輝購買第二級毒品甲基安非他命、第一級毒品海洛
    因等語，業經本院認定如前，此亦為被告徐國榮、吳俊輝所
    不否認，準此，足認被告徐國榮、吳俊輝前揭販賣第二級毒
    品予甲基安非他命上揭證人李廣力、洪志遠、邱振海( 吳俊
    輝與「安仔」部分) 之犯行，及被告徐國榮、吳俊輝共同販
    賣第一級毒品海洛因予證人賴姿尹之犯行，均顯有營利之意
    圖，甚為明確。綜上所述，足徵此部分之事證已臻明確，被
    告徐國榮、吳俊輝上開所為如事實欄第二項所示( 即如附表
    編號1 至7 所示) 之共同販賣第二級毒品甲基安非他命及第
    一級毒品海洛因之犯行，及被告吳俊輝所為如事實欄第三項
    所示( 即如附表編號8 所示) 之販賣第二級毒品甲基安非命
    之犯行，暨被告徐國榮施用第二級毒品甲基安非他命之犯行
    ，均堪以認定。
二、前揭事實欄第四項之所示犯罪事實( 即如附表編號9 、10所
    示) ，訊據被告吳俊輝固不否認其有於如附表編號9 、10所
    示之時間、地點，販賣第一級毒品海洛因予證人賴姿尹之犯
    行，然辯稱其並非與證人陳志維共同販賣等語( 見本院卷第
    58頁正面) ；而被告陳志維固不否認其有於如附表編號9 、
    10所示之時間，以其所持用之門號0000000000號行動電話與
    證人賴姿尹連繫後，將被告吳俊輝所交付之物品攜至如附表
    編號9 、10所示之地點，並將之交予證人賴姿尹之事實，惟
    矢口否認有何與被告吳俊輝共同販賣第一級毒品海洛因之犯
    行，辯稱：伊並不知道被告吳俊輝所交付之物品係海洛因，
    伊以為係替被告吳俊輝代向證人賴姿尹收取積欠的款項，且
    伊於第2 次，並未將被告吳俊輝所交付之物品交予證人賴姿
    尹，因為伊將東西丟掉了，就隨便拿1 張衛生紙揉成1 團後
    就交給證人賴姿尹云云，惟查：
  (一)被告陳志維確有於如附表編號9 、10所示之時間、地點，分
    別向證人賴姿尹收取3,500 元、3,800 元，並將上開金額轉
    交予被告吳俊輝，被告吳俊輝亦有請被告陳志維於如附表編
    號9 、10所示之時間，轉交物品予證人賴姿尹。又被告吳俊
    輝亦有於如附表編號9 、10所示之時間販賣第一級毒品予證
    人賴姿尹之事實，為被告吳俊輝、陳志維所不爭執( 見本院
    卷第60頁正面) ，核與證人賴姿尹於警詢及偵查中所證述之
    情節大致相符( 見他字第294 號卷第115 、157 、158 頁)
    ，並有被告吳俊輝所持用之門號0000000000號行動電話與證
    人賴姿尹所使用之門號0000000000號行動電話間之監聽譯文
    、證人賴姿尹手機聯絡紀錄簿翻拍畫面照片4 張( 電話：「
    輝小友」、門號0000000000號）、屏東縣政府警察局刑事警
    察大隊譯文表( 門號0000000000號、吳俊輝及陳志維、100
    年2 月12日) 、門號0000000000號行動電話通聯紀錄表(100
    年2 月11日至同年月12日) 各1 份附卷可按( 見警卷第2242
    1 號第83至90、316 、317 頁、偵卷第4377號第12至16頁)
    ，是此部分事實，應堪認定。
  (二)被告吳俊輝、陳志維雖以前詞置辯，惟查：
  1.證人賴姿尹部分：
  (1)證人賴姿尹於本院審理中固證稱：我是託被告吳俊輝介紹朋
    友給我認識，然後我再去拿毒品，100 年2 月11日及100 年
    2 月12日的毒品是否要用買的我也忘記了。我於100 年2 月
    11日及100 年2 月12日在運動公園，好像有與被告陳志維見
    面，但我不知道是不是被告陳志維。在運動公園見面因為拿
    毒品。當時「偉偉」有1 次好像是拿像麵粉的東西，不是2
    次都是拿毒品。另外1 次是拿何種毒品，因為太久了，忘記
    了。2 次我都沒有拿錢給「偉瑋」，本來是要拿的。我從來
    沒有跟吳俊輝買毒品，我只知道我有打電話請被告吳俊輝介
    紹人，但我沒有跟被告吳俊輝買過毒品。我忘記上揭時間是
    否與被告吳俊輝交易成功。我拿到是麵粉，是不能用的東西
    等語( 見本院卷第190 頁背面至第193 頁正面) ；惟其復於
    本院審理中證稱：「( 問：是否於警詢、偵訊都有製作筆錄
    ？) 有那是依照監聽的內容製作。( 問：你於警詢、偵訊時
    ，警員或檢察官有無提示監聽譯文內容？) 有。( 問：是否
    記得當時如何講的？) 我說我要購買毒品。( 問：提示100
    年度他字第294 號卷第157 頁，上面說你在2 月11日13時29
    分、14時11分、14時59分、15時3 分、16時50分你有以門號
    0000000000號電話跟吳俊輝的門號0000000000號電話聯繫，
    並提到3,500 元、大發工業區、萬大橋，並問你有無向吳俊
    輝買毒品等語，你是否記得回答的內容？) 是，內容無誤。
    ( 問：當時有無拿3,500 元及3,800 元給陳志維？) 有。(
    問：有無跟被告吳俊輝買過毒品？）有電話聯絡，但沒有跟
    他拿過，有跟他說要介紹人給我，也說要買毒品並請他幫忙
    介紹。( 問：被告徐國榮拿毒品給你的那次有無印象？) 有
    。( 問：是否曾在運動公園交易毒品2 次？）是。( 問：你
    也是跟被告吳俊輝聯絡後，就有人拿毒品給你？）是。( 問
    ：被告陳志維拿毒品給你前，有無跟妳通過電話？）有，但
    忘記怎麼說了。( 問：拿毒品給你的人，電話中或當面有無
    說是因為你欠被告吳俊輝錢，所以要向你要錢？）我忘記了
    。( 問：你跟被告陳志維拿毒品的地點都是在運動公園？）
    是。( 問：警詢、偵訊時的記憶是否較現在審理中清楚？）
    可以這麼說。( 問：警詢時說，被告陳志維就是替被告吳俊
    輝送毒品的人，當時記憶較清楚，所述是否實在？提示屏警
    刑偵三字第10000022421 號卷第289 頁）那個是我指認的人
    沒錯。( 問：你有無把被告陳志維的電話記在你手機的電話
    簿，並以輝小友儲存？) 有。」等語( 見本院卷第194 頁背
    面至第195 頁背面) ；是證人賴姿尹先係證稱其並未向被告
    吳俊輝購買毒品，且對上揭時間是否交易毒品成功等節，均
    閃爍其詞或稱忘記了等語，然經本院質以其於警詢及偵查中
    之證述後，其復證稱其於警詢及偵查中所述之記憶較清楚，
    且其於警詢中所述均係根據監聽譯文所述，內容為正確等語
    ，堪認證人賴姿尹於本院審理中先前所為之證述，顯係事後
    維護被告吳俊輝、陳志維所為，自不足以資為被吳俊輝、陳
    志維告有利之認定。
  (2)再參以證人賴姿尹於警詢中證稱：警方所出示我所有門號00
    00000000號與門號0000000000號行動電話使用人通訊監察譯
    文及播放譯文表錄音檔經我辨認後，其中100 年2 月11日13
    時29分42秒至19時10分13秒等13通電話，我們原本約在高雄
    大寮區的大發工業區，後來他們沒有過去，就改約在屏東縣
    麟洛鄉的運動公園，此次我們交易3,500 元的毒品海洛因，
    是由另1 名姓名不詳的年輕人送來給我；最後，100 年2 月
    12日13時00分47秒到19時13分43秒等2 通電話，我們約在屏
    東縣麟洛鄉的運動公園，這1 次我們交易3,800 元的毒品海
    洛因，也是1 名不詳姓名男子拿來給我。上述毒品交易，都
    是「輝仔」( 即被告吳俊輝) 接聽電話的等語( 見他字第29
    4 號卷第115 、116 頁) ；復佐以其於偵查中證稱：我認識
    被告徐國榮、吳俊輝，其中吳俊輝，我本來不知道他的全名
    ，我都是叫他「輝仔」，跟我通話的門號0000000000號，就
    是「輝仔」。我沒有稱呼過徐國榮，我都是打電話給「輝仔
    」跟他買毒品，都是不同的人來送毒品，是昨天警察給我照
    片指認，我才指認他有來送過毒品。100 年2 月11日13時29
    分、14時11分、15時3 分、16時50分，我以門號0000000000
    號的電話撥打吳俊輝門號0000000000號的電話，通話中提到
    「三千五」、「大發工業區」、「萬大橋」等，我是向吳俊
    輝購買毒品海洛因，我記得是在崙上那邊有，還有1 次是在
    運動公園那1 次有，因為聯絡好幾次一直改地點，我記得的
    就這樣。同日的17時28分，我與吳俊輝通話，內容講到「我
    已經在運動公園這邊」、「有卡拉OK」，就是指毒品交易成
    功。當時我買3,800 元海洛因，數量也是「八一」( 指8 分
    之1 錢），他跟我說漲價了，這1 次送的人也不一樣，是1
    名年輕人，他在電話裡也有跟我說會叫1 個年輕人送來。10
    0 年2 月12日19時13分，我以門號0000000000號的電話撥打
    吳俊輝的電話門號00000000000 號，是我向吳俊輝購買毒品
    海洛因，這次交易地點是在麟洛的運動公園再過去一點的路
    邊，金額大約3,700 元，海洛因數量一樣是「八一」( 指8
    分之1 錢），還是那個年輕人來送貨，我跟他們交易都是當
    場給現金的。經我指認，吳俊輝就是持門號0000000000號電
    話與我所有之門號0000000000號電話通話之綽號「輝仔」男
    子。經我指認，陳志維就是替吳俊輝將3,800 元的毒品海洛
    運送至屏東縣麟洛鄉「運動公園』與我交易之人，不過現在
    陳志維比較胖，陳志維的行動電話門號是門號0000000000號
    。我在我的行動電話簿內是以「輝小友」儲存陳志維的名字
    等語( 見他字第294 號卷第156 至158 頁) 。觀之證人賴姿
    尹就其於如附表編號9 、10所示之時間，先與被告吳俊輝聯
    絡購買海洛因後，嗣被告吳俊輝委由被告陳志維於如附表編
    號9 、10所示之地點交付海洛因等節之相關各節，於警詢及
    偵查中所為之證述，均大致相符，且與卷附之監聽譯文內容
    亦均屬相符，亦與被告陳志維於偵查及本院審理中所供述轉
    交被告吳俊輝所交付之物品予證人賴姿尹及向證人賴姿尹收
    取款項之情節均為一致，足徵證人賴姿尹於警詢及偵查中所
    為之證述，應係事實，而足以為採。
  (3)又按「證人之陳述有部分前後不符，或相互間有所歧異時，
    究竟何者為可採，法院基於發現真實暨公平正義與被告利益
    之維護，仍非不得本於職權詳為調查，斟酌各方面情形，依
    經驗及論理法則判斷其孰為可信，非謂稍有不符或矛盾，即
    應認其全部均不可採信，而逕予排斥；尤其關於犯罪過程及
    方法等細節方面，證人有時因觀察角度、記憶能力、詢（訊
    ）問方式及陳述時之情緒等因素，所述難免略有出入；但若
    對於基本事實之陳述果與真實性無礙時，仍非不得予以採信
    。」最高法院分別著有93年度臺上字第7542號、99年度臺上
    字第2564號判決可資參照。查證人賴姿尹於警詢、偵查及本
    院審理中，就其與被告吳俊輝、陳志維此部分交易海洛因細
    節之證述雖稍有出入，但其對於與被告吳俊輝聯絡購買毒品
    後由被告陳志維交付海洛因，以及交易之地點之主要事實均
    陳述一致，已經本院審認如前，故本院認並不影響被告吳俊
    輝、陳志維所為此部分販賣毒品犯罪事實之認定；況人之記
    憶本屬有限，就多次重複之同類行為，事後追憶，或因未及
    想起，或因相互交錯致生齟齬，均屬難免，尚難執細節上之
    差異，即認證人賴姿尹所述之主要證詞為不可採。
  2.證人即被告吳俊輝部分：
  (1)證人吳俊輝雖於本院審理中證稱：證人賴姿尹在電話中要向
    我買海洛因，我說我沒有，並說我會介紹人給她，然後我就
    請被告陳志維拿煙盒給證人賴姿尹，但被告陳志維不知道是
    什麼，另外1 次是拿麵粉，是用衛生紙包起來的。被告陳志
    維當時不知道裡面是什麼，我也不想讓被告陳志維知道，陳
    志維並沒有把收到的錢轉交給我等語；惟觀之其於偵查中供
    陳：100 年2 月11日13時29分42秒至同日19時10分13秒通訊
    譯文表的內容是賴姿尹打電話給我後，我就去找「廷仔」男
    子拿海洛因，然後叫另1 位綽號「偉偉」的男子，送到屏東
    麟洛鄉的運動公園交給賴姿尹。我於100 年3 月9 日14時52
    分，在本局刑事警察大隊所製作的第1 次調查筆錄時稱「10
    0 年2 月11日13時29分42秒至同日19時10分13秒通訊譯文表
    的內容是，賴姿尹打電話給你，要向你購買3,500 元的毒品
    海洛因，你與賴姿尹原本約定在高雄市大寮區「大發工業區
    」交易，後來改約定在屏東縣麟洛鄉的「運動公園」處交易
    ，出面交易的是1 位年青人，綽號叫「偉偉」是實在等語(
    見警卷第22421 號第61頁正面及背面) ；再參以其於本院準
    備程序中亦供陳：起訴書第三項所載販賣予賴姿尹部分，我
    只是請被告陳志維把東西轉交給賴姿尹，我有告訴賴姿尹拿
    到東西後，給陳志維200 元車資，賴姿尹於事後再把毒品的
    錢給我，被告陳志維不知道給賴姿尹的東西是毒品等語( 見
    本院卷第58頁正面) ，是被告於本院審理中固證稱其請被告
    陳志維轉交給證人賴姿尹的東西並非海洛因，然其於偵查及
    本院準備程序中均未作此陳述，且佐以證人賴姿尹已明確證
    稱其確有自送貨之人處取得海洛因，並將購毒之價金交予前
    開交貨之年輕人( 即被告陳志維) 等情，已如前述；又證人
    吳俊輝先係供陳伊事後再向證人賴姿尹收錢等語，復證稱陳
    志維並未所收取之價金轉交予伊等語，然被告陳志維於警詢
    中供陳：100 年2 月11日l00 年2 月12日當時吳俊輝分別拿
    1 包七星的煙盒給我( 我沒有看煙盒內裝何物品) ，另1 次
    是拿1 團衛生紙給我( 我沒有看衛生紙內裝何物品) ，叫我
    回去屏東的路上順便拿給賴姿尹，並向賴姿尹收取1 次3,50
    0 元，1 次3, 800元的現金。我用我的門號0000000000的行
    動電話與賴姿尹的門號0000000000號行動電話聯絡見面地點
    的。吳俊輝交給我的七星煙盒，我在屏東縣內埔鄉豐田村一
    處涼亭旁交給賴姿尹，並向賴姿尹收取3,500 元的現金。吳
    俊輝交給我的一團衛生紙，我在屏東縣麟洛鄉的「運動公園
    」後方( 靠近屏東監獄) 交給賴姿尹，並向賴姿尹收取3,80
    0 元的現金。是吳俊輝要我把七星煙盒及1 團衛生紙交給賴
    姿尹的，吳俊輝跟我說是賴姿尹欠他的錢，要我向賴姿尹收
    3,500 元及3,800 元。吳俊輝事後跟我約定在屏東縣內埔鄉
    ○○村○○路見面後，我有將錢拿給吳俊輝，他沒有以任何
    物品作為酬謝等語( 見警卷第22421 號第133 至135 頁) ，
    是被告陳志維於警詢及本院審理中均供陳其有將向證人賴姿
    尹收到的錢轉交給被告吳俊輝等情，此與證人賴姿尹所述相
    符，基上觀之，足認被告吳俊輝此部分之證述，顯非事實，
    無足為採。再者，被告吳俊輝於本院審理中所證稱交給證人
    賴姿尹的東西係麵粉，此與證人賴姿尹於本院先行證稱有拿
    到麵粉等語相符，顯然證人吳俊輝與證人賴姿尹有刻意配合
    而作不實之陳述，否則為何被告吳俊輝先前未曾作此主張，
    而證人賴姿尹於本院審理中復為與證人吳俊輝相同之證述，
    綜上以觀，堪認證人吳俊輝所為之證述，顯係事後迴護被告
    陳志維所為，不足採信。
  (2)再查，證人吳俊輝復於本院審理中證稱：我跟被告陳志維說
    東西要拿給誰，並叫他不要看，請被告陳志維回去時順便拿
    的，但我就不知道被告陳志維有沒有看了。那2 次拿東西前
    我有跟陳志維說，證人賴姿尹欠我錢，請他去拿我請他幫我
    拿東西給誰，叫他打電話聯絡那個人，並叫他不要看裡面的
    東西，說那個人有欠我錢，如果那個人要還錢的話，順便幫
    我拿回來。第2 次我請被告陳志維一樣去找這個女生，我有
    說裡面不是毒品，是麵粉等語( 見本院卷第199 頁正面至第
    200 頁正面) ；惟被告陳志維均供陳被告吳俊輝並未告知所
    交付的東西係何物，是以，堪認被告吳俊輝此部分之陳述，
    顯有可疑之處；又果如被告吳俊輝係告知被告陳志維前去向
    證人賴姿尹收所積欠之款項，則為何要被告陳志維拿東西(
    即菸盒、衛生紙) 前去收款，顯與常情未合，且證人賴姿尹
    已明確證稱並未積欠被告吳俊輝債務等語，已如前述；再者
    ，被告陳志維為正常智識之人，就前去向債務人收債款，反
    而須交付不明物品予債務人之舉，豈有不懷疑之處，況此與
    一般收款須交付收據等常情，顯屬有違；又果若被告吳俊輝
    係告知被告陳志維去向證人賴姿尹收款，則其竟供稱伊事後
    再向證人賴姿尹收錢等語，復於本院審理中證稱被告陳志維
    並未將收的錢轉交伊等語，已於前述甚詳，除被告吳俊輝此
    部分所述前後說法不一致外，亦與被告陳志維之供述不符，
    且豈有委託他人收款，而事後受託人卻未交回其所收款項，
    委託人亦不質疑之可能，或甚而要委託人要再向債務人收款
    之理。綜上各節以觀，足徵證人吳俊輝此部份之證述，顯係
    事後附和被告陳志維所為，然其所為證述前後矛盾，已臻至
    明，堪認並非事實，而無足採信。
  3.從而，益證被告陳志維前開所辯，顯係屬事後卸責之詞，不
    足為採。
  4.又按「刑法關於正犯、幫助犯之區別，係以其主觀之犯意及
    客觀之犯行為標準，凡以自己犯罪之意思而參與犯罪，無論
    其所參與者是否犯罪構成要件之行為，皆為正犯；其以幫助
    他人犯罪之意思而參與犯罪，其所參與者，苟係犯罪構成要
    件之行為，亦為正犯；必以幫助他人犯罪之意思而參與犯罪
    ，其所參與者又為犯罪構成要件以外之行為，始為幫助犯。
    而共同實行犯罪行為之人，在合同意思範圍以內，各自分擔
    犯罪行為之一部，相互利用他人之行為，以達其犯罪之目的
    者，即應對於全部所發生之結果，共同負責。又販賣毒品罪
    ，祇要以販賣營利為目的，將毒品販入或賣出，有一於此，
    其犯罪即為完成。受販賣毒品者委託，將毒品交付買受人，
    並收取價款，即係共同販賣。」，最高法院著有92年度臺上
    字第9407號判決意旨可資參照。查被告陳志維就於前揭時間
    、地點，確實交付海洛因毒品予證人賴姿尹，已經本院審認
    如前所述，且被告陳志維已自承其確向證人賴姿尹收取價金
    後，再將之轉交予被告吳俊輝等節，業據被告陳志維自承在
    案，亦如前述，是以，揆諸上開最高法院判決要旨，足證被
    告陳志維上開所為，要屬共同販賣無訛。
  (三)綜上所述，本件此部份之事證明確，被告陳志維與被告吳俊
    輝上開共同販賣第一級毒品海洛因之犯行( 即如附表編號9
    、10所示) ，均洵堪認定。
三、論罪科刑：
  (一)核被告徐國榮、吳俊輝就如附表編號1 至6 所示之犯行及被
    告吳俊輝就如附表編號8 所示之犯行，均係犯毒品危害防制
    條例第4 條第2 項之販賣第二級毒品罪；另被告徐國榮、吳
    俊輝就如附表編號7 所示之犯行，及被告吳俊輝、陳志維就
    如附表編號9 、10所示之犯行，均係犯毒品危害防制條例第
    4 條第1 項之販賣第一級毒品罪；又被告徐國榮就事實欄第
    五項所示之犯行，係犯毒品危害防制條例第10條第2 項之施
    用第二級毒品罪。其3 人於販賣第一級毒品海洛因、第二級
    毒品甲基安非他命前分別持有第一級毒品海洛因、第二級毒
    品甲基安非他命之低度行為，分別為其後販賣第一級毒品海
    洛因、第二級毒品甲基安非他命之高度行為所吸收，應均不
    另論罪；另被告徐國榮於施用第二級毒品甲基安非他命前持
    有第二級毒品甲基安非他命之低度行為，亦為其後施用第二
    級毒品甲基安非他命之高度行為所吸收，亦不另論罪。又被
    告徐國榮與吳俊輝，就如附表編號1 至7 所示之犯行、被告
    吳俊輝與「安仔」就如附表編號8 所示之犯行，及被告吳俊
    輝與陳志維就如附表編號9 、10所示之犯行，均有犯意之聯
    絡及行為之分擔，應均論以共同正犯。再者，被告徐國榮就
    如附表編號1 至7 所示之犯行( 共7 次) 及上開施用第二級
    毒品罪，及被告吳俊輝就如附表各項編號所示之犯行( 共10
    次) ，暨被告陳志維就如附表編號9 、10所示之犯行( 共2
    次) ，均為犯意各別，行為互殊，應均予以分論併罰。末查
    ，被告吳俊輝有如事實欄所載有期徒刑執行完畢之前科紀錄
    ，有臺灣高等法院被告前案紀錄表1 份在卷可查，其於有期
    徒刑執行完畢後，5 年以內故意再犯本件有期徒刑以上之10
    罪，均為累犯，除販賣第一級毒品罪之本刑為死刑、無期徒
    刑部分及販賣第二級毒品罪之本刑為無期徒刑部分依法不得
    加重外，應均依刑法第47條第1 項之規定，加重其刑。
  (二)又犯毒品危害防制條例第4 條至第8 條之罪，於偵查及審判
    中均自白者，減輕其刑，該條例第17條第2 項定有明文。查
    被告徐國榮業於偵查及本院審理中均已坦承有如附表編號1
    至7 所示之販賣第二級毒品甲基安非他命及販賣第一級毒品
    海洛因之犯行，業如前述，是就被告徐國榮所為如附表編號
    1 至7 所示之販賣第二級毒品甲基安非他命及販賣第一級毒
    品海洛因之犯行，應依毒品危害防制條例第17條第2 項之規
    定，均減輕其刑。另本件被告3 人分別販賣二級毒品甲基安
    非他命、第一級毒品海洛因以營利之行為，戕害國民健康、
    助長施用毒品惡習，其等所為固俱無足取，然被告徐國榮、
    吳俊輝本件販賣甲基安非他命、海洛因之所得及被告陳志維
    販賣害海洛因之所得均甚微，且被告徐國榮、吳俊輝所販賣
    毒品交易之對象僅有上揭證人李廣力、洪志遠、賴姿尹、邱
    振海( 吳俊輝與「安仔」部分) 、被告陳志維販賣毒品交易
    對象僅有證人賴姿尹1 人，足見其等交易數量之營利均非過
    鉅，其等之惡性與犯罪情節較諸大量販賣毒品之上游大盤或
    中盤之毒販尚有差異，衡諸被告3 人之犯罪情狀，認其所為
    上開犯行，就被告徐國榮所犯部分，縱依毒品危害防制條例
    第4 條第1 項、第2 項最低刑度，再依毒品危害防制條例第
    17條第2 項規定減輕其刑，仍猶嫌過重，另就被告吳俊輝、
    陳志維所犯部分，衡之其等所販賣毒品之次數、數量、情節
    ，如仍量處以最輕本刑，顯有致情法失平之處，誠屬情輕法
    重，均難謂符合罪刑相當性及比例原則，在客觀上情節尚可
    認顯可憫恕，爰就被告3 人上開所犯，均依刑法第59條之定
    ，減輕其刑，並就被告徐國榮所犯如附表編號1 至7 所示之
    犯行部分，均依法遞減之。
  (三)爰審酌被告徐國榮、吳俊輝均明知第一級毒品海洛因及第二
    級毒品甲基安非他命均係屬毒品危害防制條例所定之第一級
    毒品、第二級毒品，且有害於人體，及被告陳志維亦明知海
    洛因係屬毒品危害防制條例所定之第一級毒品，其3 人竟任
    意販賣毒品予他人施用，其所為除戕害他人身心健康，亦恐
    助長毒品氾濫，其等所為殊不足取，惟念及被告徐國榮於犯
    罪後已坦承如附表編號1 至7 所示之販賣第二級毒品甲基安
    非他命及販賣第一級毒品海洛因之犯行，被告吳俊輝於本院
    審理中亦已坦承如附表各項編號所示之販賣第二級毒品甲基
    安非他命及販賣第一級毒品海洛因之犯行，犯後態度尚可，
    ；及被告徐國榮前經觀察勒戒程序助其戒除毒品後，仍再次
    違犯本件施用毒品之罪，顯見陷溺已深，其自制力亦屬不佳
    ，然念及其施用毒品行為僅係戕害自己之身體健康，並未危
    害他人，且其於犯罪後已坦認上開施用毒品之犯行；另審及
    被告陳志維於犯罪後仍飾詞狡辯犯行，暨衡以其3 人本件販
    賣毒品之犯罪動機、手段、情節及本件販賣毒品所得利益，
    暨衡及其3 人之素行、智識程度、生活狀況等一切具體情狀
    ，分別量處如附表主文欄所示之刑。
  (四)再按刑法修正將連續犯、常業犯規定悉予刪除，考其立法目
    的，係基於刑罰公平原則考量，杜絕僥倖犯罪心理，並避免
    鼓勵犯罪之誤解，乃改採一行為一罪一罰；是定其刑期時，
    除仍應就各別刑罰規範之目的、輕重罪間體系之平衡、整體
    犯罪非難評價、各行為彼此間之偶發性、與被告前科之關聯
    性、各行為所侵害法益之專屬性或同一性、數罪對法益侵害
    之加重效應、罪數所反映之被告人格特性與犯罪傾向、社會
    對特定犯罪之期待等，為綜合判斷外，尤須參酌上開實現刑
    罰公平性，以杜絕僥倖、減少犯罪之立法意旨，為妥適之裁
    量，倘違背此內部性界限，即屬權利濫用之違法（最高法院
    著有96年度臺上字第7583號判決意旨參照），復以，行為人
    如以類似方法為相同犯罪多次時，如以實質累加之方式定應
    執行刑，則處罰之刑度顯將超過其行為之不法內涵，而違反
    罪責原則，及考量因生命有限，刑罰對被告造成之痛苦程度
    ，係隨刑度增加而生加乘效果，而非以等比方式增加，是則
    以隨罪數增加遞減其刑罰之方式，當足以評價被告行為之不
    法性之法理（即多數犯罪責任遞減原則）；是考量被告徐國
    榮、吳俊輝業已坦認前揭販賣第一級毒品及販賣第二級毒品
    之犯行，而被告陳志維仍矢口否認犯行，前已述及，暨審及
    被告徐國榮、吳俊輝、陳志維以類似方式實施本件販賣毒品
    犯罪之次數及犯罪時間之密接程度、犯罪之情狀等節，併酌
    以上揭多數犯罪責任遞減原則，與被告徐國榮前開所犯施用
    第二級毒品罪，分別定被告徐國榮、吳俊輝、陳志維各如主
    文第一、二、三項所示之應執行刑。
五、沒收：
  (一)扣案之Anycall 手機1 支( 門號0000000000號，含SIM 卡1
    枚) ，係供被告徐國榮、吳俊輝作為聯絡如附表編號1 至6
    所示之販賣第二級毒品甲基安非他命交易所用之工具，已如
    前述，且該手機及門號均為被告徐國榮所有，業據被告徐國
    榮於偵查中供陳在卷( 見偵卷第2953號第53頁) ，是應依毒
    品危害防制條例第19條第1 項前段之規定及共犯責任共同原
    則，於被告徐國榮、吳俊輝所犯如附表編號1 至6 所示之販
    賣第二級毒品甲基安非他命罪所處各該罪刑項下，均宣告沒
    收之。
  (二)又未扣案之手機1 支( 門號0000000000號，含SIM 卡1 張）
    ，固亦係供被告吳俊輝與徐國榮共同販賣毒品( 如附表編號
    1 至7 所示) 交易聯絡之工具，亦如前述，且該手機及門號
    亦係作為被告吳俊輝與陳志維共同販賣第一級毒品海洛因交
    易( 如附表編號9 、10所示) 聯絡之工具，已經本院審認如
    前，然該行動電話門號及手機係被告吳俊輝向被告徐國榮之
    弟徐國文所借用，且已經遭竊等情，已據被告徐國榮，吳俊
    輝於偵查中分別供陳甚明( 見偵卷第2953號第53頁、偵卷第
    3112號第5 頁) ，是該手機及門號既非被告吳俊輝、徐國榮
    所有，亦非屬違禁物，本院自無從諭知沒收，併予敘明。
  (三)另未扣案之手機1 支( 門號0000000000號，含SIM 卡1 張)
    ，係供被告陳志維、吳俊輝作為本件聯絡販賣第一級毒品海
    洛因交易所用之物，亦經本院認定如前所述，該該手機及門
    號係被告陳志維之友人送予其使用，然該手機及門號已經遺
    失，亦經被告陳志維於本院審理中供陳甚明( 見本院卷第20
    9 頁背面) ，本院復認無證據足認該手機及門號尚仍存在，
    是本院自無庸宣告沒收之，併此敘明。
六、末按犯毒品危害防制條例第4 條第1 項、第2 項之販賣第一
    級毒品及販賣第二級毒品罪者，其因犯罪所得之財物，沒收
    之，如全部或一部不能沒收時，追徵其價額或以其財產抵償
    之，同條例第19條第1 項定有明文，又毒品危害防制條例第
    19條第1 項係採義務沒收主義，故犯罪所得之對價，不問其
    中成本若干，利潤多少，均應全部諭知沒收。再共同正犯犯
    罪所得之財物為現金時，因共同正犯應就全部犯罪結果負其
    責任，而合併計算犯罪所得，且於全部或一部不能沒收時，
    以其財產抵償之，但為避免執行時發生重複沒收或抵償之情
    形，故各共同正犯之間係採「連帶沒收、連帶抵償主義」，
    於裁判時應諭知被告共同犯罪所得之財物應與其他共同正犯
    連帶沒收，如全部或一部不能沒收時，連帶追徵其價額或以
    其財產連帶抵償之。
  (一)本件如附表編號1 至6 所示之被告徐國榮、吳俊輝分別共同
    販賣第二級毒品所得，雖均未扣案，然既均係其2 人犯罪所
    得之物，仍均應依毒品危害防制條例第19條第1 項之規定，
    均由被告徐國榮、吳俊輝連帶沒收之，如全部或一部不能沒
    收時，應各以被告徐國榮、吳俊輝之財產連帶抵償之( 均詳
    如附表編號1 至6 所示，合計3,500 元) 。
  (二)另本件如附表編號7 所示之被告徐國榮、吳俊輝共同販賣第
    一級毒品所得3,500 元，雖未扣案，然既係其2 人犯罪所得
    之物，仍應依毒品危害防制條例第19條第1 項之規定，由被
    告徐國榮、吳俊輝連帶沒收之，如全部或一部不能沒收時，
    應以被告徐國榮、吳俊輝之財產連帶抵償之。
  (三)又本件如附表編號8 所示之被告吳俊輝、「安仔」共同販賣
    第二級毒品所得1,000 元，雖亦未扣案，然既係被告吳俊輝
    、「安仔」犯罪所得之物，仍應依毒品危害防制條例第19條
    第1 項之規定，由被告吳俊輝、「安仔」連帶沒收之，如全
    部或一部不能沒收時，應以被告吳俊輝、「安仔」之財產連
    帶抵償之。
  (四)末查，本件如附表編號9 、10所示之被告吳俊輝、陳志維共
    同販賣第一級毒品所得，雖亦均未扣案，然既均係其2 人犯
    罪所得之物，仍均應依毒品危害防制條例第19條第1 項之規
    定，均由被告吳俊輝、陳志維連帶沒收之，如全部或一部不
    能沒收時，應各以被告吳俊輝、陳志維之財產連帶抵償之。
    (均詳如附表編號9 、10所示，合計7,300 元) 。
據上論斷，應依刑事訴訟法第299 條第1 項前段，毒品危害防制
條例第4 條第1 項、第2 項、第10條第2 項、第17條第2 項、第
19條第1 項，刑法第11條前段、第28條、第47條第1 項、第59條
、第51條第5 款、第9款，判決如主文。
本案經檢察官王光傑到庭執行職務。
中    華    民    國   100    年    11    月    21    日
                  刑事第三庭     審判長法  官  楊宗翰
                                       法  官  黃姿育
                                       法  官  許瑜容
以上正本證明與原本無異。
如不服本判決，應於收受本判決送達後10日內向本院提出上訴書
狀，其未敘述上訴理由者，並得於上訴期間屆滿後20日內向本院
補提理由書狀（均須按他造當事人之人數附繕本）「切勿逕送上
級法院」。
中    華    民    國   100    年    11    月    21     日
                                       書記官  龔惠婷
附錄本判決論罪科刑法條全文：
毒品危害防制條例第4條
製造、運輸、販賣第一級毒品者，處死刑或無期徒刑；處無期徒
刑者，得併科新臺幣2 千萬元以下罰金。
製造、運輸、販賣第二級毒品者，處無期徒刑或7 年以上有期徒
刑，得併科新臺幣1 千萬元以下罰金。
製造、運輸、販賣第三級毒品者，處5 年以上有期徒刑，得併科
新臺幣7 百萬元以下罰金。
製造、運輸、販賣第四級毒品者，處3 年以上10年以下有期徒刑
，得併科新臺幣3 百萬元以下罰金。
製造、運輸、販賣專供製造或施用毒品之器具者，處1 年以上7
年以下有期徒刑，得併科新臺幣1 百萬元以下罰金。
前五項之未遂犯罰之。
毒品危害防制條例第10條
施用第一級毒品者，處6 月以上5 年以下有期徒刑。
施用第二級毒品者，處3 年以下有期徒刑。
附表：
 ┌──┬────┬────────────────┬────────────────┬───┐
 │編號│犯罪時間│犯罪方式( 交易地點、買受人、交易│主             文             欄│備  註│
 │    │        │毒品之種類、數量及價額)         │                                │      │
 ├──┼────┼────────────────┼────────────────┼───┤
 │ 1  │100 年1 │李廣力以其所持用之門號0000000000│徐國榮共同販賣第二級毒品，處有期│徐國榮│
 │    │月21日凌│號行動電話撥打徐國榮所持用之門號│徒刑貳年，扣案之Anycall 手機壹支│於偵審│
 │    │晨0時34 │0000000000號行動電話聯絡購買甲基│( 門號0000000000號，含│中自白│
 │    │分許    │安非他命事宜後，嗣李廣利前往吳俊│SIM 卡壹枚) 沒收之，未扣案之販賣│      │
 │    │        │輝位於高雄市○○區○○路856 巷47│第二級毒品所得新臺幣伍佰元，與吳│      │
 │    │        │之10號18室之租屋處，由吳俊輝交付│俊輝連帶沒收之，如全部或一部不能│      │
 │    │        │數量不詳之甲基安非他命予李廣力( │沒收時，以其與吳俊輝之財產連帶抵│      │
 │    │        │起訴書誤載為洪志遠) ，李廣力( 起│償之。                          │      │
 │    │        │訴書誤載為洪志遠) 當場交付500 元│吳俊輝共同販賣第二級毒品，累犯，│      │
 │    │        │予吳俊輝後而完成交易。          │處有期徒刑陸年，扣案之Anycall 手│      │
 │    │        │                                │機壹支( 門號0000000000│      │
 │    │        │                                │號，含SIM 卡壹枚) 沒收之，未扣案│      │
 │    │        │                                │之販賣第二級毒品所得新臺幣伍佰元│      │
 │    │        │                                │，與徐國榮連帶沒收之，如全部或一│      │
 │    │        │                                │部不能沒收時，以其與徐國榮之財產│      │
 │    │        │                                │連帶抵償之。                    │      │
 ├──┼────┼────────────────┼────────────────┼───┤
 │ 2  │100 年1 │洪志遠以其所持用之門號0000000000│徐國榮共同販賣第二級毒品，處有期│徐國榮│
 │    │月22日4 │號行動電話與徐國榮所持用之門號09│徒刑貳年，扣案之Anycall 手機壹支│於偵審│
 │    │時25分許│00000000號行動電話聯絡，由吳俊輝│( 門號0000000000號，含│中自白│
 │    │        │負責接聽後，與洪志遠約定毒品交易│SIM 卡壹枚) 沒收之，未扣案之販賣│      │
 │    │        │之時間、地點及毒品數量後，嗣洪志│第二級毒品所得新臺幣伍佰元，與吳│      │
 │    │        │遠前往吳俊輝位於屏東縣內埔鄉東寧│俊輝連帶沒收之，如全部或一部不能│      │
 │    │        │村東寧路372 號之租屋處，由吳俊輝│沒收時，以其與吳俊輝之財產連帶抵│      │
 │    │        │交付數量不詳之甲基安非他命予洪志│償之。                          │      │
 │    │        │遠，洪志遠則當場交付1,000 元予吳│吳俊輝共同販賣第二級毒品，累犯，│      │
 │    │        │俊輝後而完成交易。              │處有期徒刑陸年，扣案之Anycall 手│      │
 │    │        │                                │機壹支( 門號0000000000│      │
 │    │        │                                │號，含SIM 卡壹枚) 沒收之，未扣案│      │
 │    │        │                                │之販賣第二級毒品所得新臺幣伍佰元│      │
 │    │        │                                │，與徐國榮連帶沒收之，如全部或一│      │
 │    │        │                                │部不能沒收時，以其與徐國榮之財產│      │
 │    │        │                                │連帶抵償之。                    │      │
 ├──┼────┼────────────────┼────────────────┼───┤
 │ 3  │100 年1 │洪志遠以其所持用之門號0000000000│徐國榮共同販賣第二級毒品，處有期│徐國榮│
 │    │月22日22│號行動電話與徐國榮所持用之門號09│徒刑貳年，扣案之Anycall 手機壹支│於偵審│
 │    │時3分許 │00000000號行動電話聯絡甲基安非他│( 門號0000000000號，含│中自白│
 │    │        │命事宜後，嗣推由徐國榮前往位於高│SIM 卡壹枚) 沒收之，未扣案之販賣│      │
 │    │        │雄市○○區○○路2 段573 號之「瑤│第二級毒品所得新臺幣伍佰元，與吳│      │
 │    │        │瑤KTV 」，將數量不詳之甲基安非他│俊輝連帶沒收之，如全部或一部不能│      │
 │    │        │命交予洪志遠，洪志遠再於翌日前往│沒收時，以其與吳俊輝之財產連帶抵│      │
 │    │        │吳俊輝上開租屋處將上開購毒之款項│償之。                          │      │
 │    │        │500 元交予吳俊輝後而完成交易。  │吳俊輝共同販賣第二級毒品，累犯，│      │
 │    │        │                                │處有期徒刑陸年，扣案之Anycall 手│      │
 │    │        │                                │機壹支( 門號0000000000│      │
 │    │        │                                │號，含SIM 卡壹枚) 沒收之，未扣案│      │
 │    │        │                                │之販賣第二級毒品所得新臺幣伍佰元│      │
 │    │        │                                │，與徐國榮連帶沒收之，如全部或一│      │
 │    │        │                                │部不能沒收時，以其與徐國榮之財產│      │
 │    │        │                                │連帶抵償之。                    │      │
 ├──┼────┼────────────────┼────────────────┼───┤
 │ 4  │100 年1 │洪志遠以其所持用之門號0000000000│徐國榮共同販賣第二級毒品，處有期│徐國榮│
 │    │月23日上│號行動電話與徐國榮所持用之門號09│徒刑貳年，扣案之Anycall 手機壹支│於偵審│
 │    │午9 時40│00000000號行動電話聯絡購買甲基安│( 門號0000000000號，含│中自白│
 │    │分許    │非他命事宜後，嗣推由徐國榮在吳俊│SIM 卡壹枚) 沒收之，未扣案之販賣│      │
 │    │        │輝上開租屋處附近之樹下某處，將數│第二級毒品所得新臺幣伍佰元，與吳│      │
 │    │        │量不詳之甲基安非他命交予洪志遠，│俊輝連帶沒收之，如全部或一部不能│      │
 │    │        │洪志遠則當場交付500 元予徐國榮後│沒收時，以其與吳俊輝之財產連帶抵│      │
 │    │        │而完成交易。                    │償之。                          │      │
 │    │        │                                │吳俊輝共同販賣第二級毒品，累犯，│      │
 │    │        │                                │處有期徒刑陸年，扣案之Anycall 手│      │
 │    │        │                                │機壹支( 門號0000000000│      │
 │    │        │                                │號，含SIM 卡壹枚) 沒收之，未扣案│      │
 │    │        │                                │之販賣第二級毒品所得新臺幣伍佰元│      │
 │    │        │                                │，與徐國榮連帶沒收之，如全部或一│      │
 │    │        │                                │部不能沒收時，以其與徐國榮之財產│      │
 │    │        │                                │連帶抵償之。                    │      │
 ├──┼────┼────────────────┼────────────────┼───┤
 │ 5  │100 年1 │洪志遠以其所持用之門號0000000000│徐國榮共同販賣第二級毒品，處有期│徐國榮│
 │    │月30日16│號行動電話與徐國榮所持用之門號09│徒刑貳年，扣案之Anycall 手機壹支│於偵審│
 │    │時51分許│00000000號行動電話聯絡甲基安非他│( 門號0000000000號，含│中自白│
 │    │        │命事宜後，嗣推由徐國榮前往上開「│SIM 卡壹枚) 沒收之，未扣案之販賣│      │
 │    │        │瑤瑤KTV 」，將數量不詳之甲基安非│第二級毒品所得新臺幣伍佰元，與吳│      │
 │    │        │他命交予洪志遠，洪志遠則當場交付│俊輝連帶沒收之，如全部或一部不能│      │
 │    │        │500 元予徐國榮後而完成交易。    │沒收時，以其與吳俊輝之財產連帶抵│      │
 │    │        │                                │償之。                          │      │
 │    │        │                                │吳俊輝共同販賣第二級毒品，累犯，│      │
 │    │        │                                │處有期徒刑陸年，扣案之Anycall 手│      │
 │    │        │                                │機壹支( 門號0000000000│      │
 │    │        │                                │號，含SIM 卡壹枚) 沒收之，未扣案│      │
 │    │        │                                │之販賣第二級毒品所得新臺幣伍佰元│      │
 │    │        │                                │，與徐國榮連帶沒收之，如全部或一│      │
 │    │        │                                │部不能沒收時，以其與徐國榮之財產│      │
 │    │        │                                │連帶抵償之。                    │      │
 ├──┼────┼────────────────┼────────────────┼───┤
 │ 6  │100 年2 │洪志遠以其所持用之門號0000000000│徐國榮共同販賣第二級毒品，處有期│徐國榮│
 │    │月3 日凌│號行動電話與吳俊輝所持用之門號09│徒刑貳年，扣案之Anycall 手機壹支│於偵審│
 │    │晨1 時55│00000000號行動電話聯絡購買甲基安│( 門號0000000000號，含│中自白│
 │    │分許    │非他命事宜後，嗣推由徐國榮於同日│SIM 卡壹枚) 沒收之，未扣案之販賣│      │
 │    │        │凌晨4 時許前往上開「瑤瑤KTV 」，│第二級毒品所得新臺幣伍佰元，與吳│      │
 │    │        │將數量不詳之甲基安非他命交予洪志│俊輝連帶沒收之，如全部或一部不能│      │
 │    │        │遠，洪志遠當場交付500 元予徐國榮│沒收時，以其與吳俊輝之財產連帶抵│      │
 │    │        │後而完成交易。                  │償之。                          │      │
 │    │        │                                │吳俊輝共同販賣第二級毒品，累犯，│      │
 │    │        │                                │處有期徒刑陸年，扣案之Anycall 手│      │
 │    │        │                                │機壹支( 門號0000000000│      │
 │    │        │                                │號，含SIM 卡壹枚) 沒收之，未扣案│      │
 │    │        │                                │之販賣第二級毒品所得新臺幣伍佰元│      │
 │    │        │                                │，與徐國榮連帶沒收之，如全部或一│      │
 │    │        │                                │部不能沒收時，以其與徐國榮之財產│      │
 │    │        │                                │連帶抵償之。                    │      │
 ├──┼────┼────────────────┼────────────────┼───┤
 │ 7  │100 年2 │賴姿尹以其所持用之門號0000000000│徐國榮共同販賣第一級毒品，處有期│徐國榮│
 │    │月9 日上│號行動電話與吳俊輝所持用之門號09│徒刑捌年，未扣案之販賣第一級毒品│於偵審│
 │    │午11時28│00000000號行動電話聯絡購買海洛因│所得新臺幣仟伍佰元，與吳俊輝連│中自白│
 │    │分許    │事宜後，嗣推由徐國榮前往位於屏東│帶沒收之，如全部或一部不能沒收時│      │
 │    │        │縣長治鄉崙上村之某大廟前某處，將│，以其與吳俊輝之財產連帶抵償之。│      │
 │    │        │重量約8 分之1 錢之海洛因交予賴姿│吳俊輝共同販賣第一級毒品，累犯，│      │
 │    │        │尹，賴姿尹當場交付3,500 元予徐國│處有期徒刑拾陸年，未扣案之販賣第│      │
 │    │        │榮後而完成交易。                │一級毒品所得新臺幣仟伍佰元，與│      │
 │    │        │                                │徐國榮連帶沒收之，如全部或一部不│      │
 │    │        │                                │能沒收時，以其與徐國榮之財產連帶│      │
 │    │        │                                │抵償之。                        │      │
 ├──┼────┼────────────────┼────────────────┼───┤
 │ 8  │100 年2 │吳俊輝推由姓名年籍不詳綽號「安仔│吳俊輝共同販賣第二級毒品，累犯，│      │
 │    │月10日16│」之成年人，前往邱震海位於屏東縣│處有期徒刑陸年，未扣案之販賣第二│      │
 │    │時許    │長治鄉○○村○○街118 號2 樓之住│級毒品所得新臺幣壹仟元，與「安仔│      │
 │    │        │處之房間內，將數量不詳之甲基安非│」連帶沒收之，如全部或一部不能沒│      │
 │    │        │他命交予邱振海，邱振海當場交付50│收時，以其與「安仔」之財產連帶抵│      │
 │    │        │0 元予「安仔」後而完成交易。    │償之。                          │      │
 ├──┼────┼────────────────┼────────────────┼───┤
 │ 9  │100 年2 │賴姿尹以其所持用之門號0000000000│吳俊輝共同販賣第一級毒品，累犯，│      │
 │    │月11日13│號行動電話與吳俊輝所持用之門號09│處有期徒刑拾陸年，未扣案之販賣第│      │
 │    │時29分許│00000000號行動電話聯絡購買海洛因│一級毒品所得新臺幣仟伍佰元，與│      │
 │    │        │事宜後，嗣吳俊輝於同日17時30分許│陳志維連帶沒收之，如全部或一部不│      │
 │    │        │，推由陳志維前往交易，陳志維並以│能沒收時，以其或陳志維之財產連帶│      │
 │    │        │其所持用之門號0000000000號行動電│抵償之。                        │      │
 │    │        │話與賴姿尹所持用之上開行動電話聯│陳志維共同販賣第一級毒品，處有期│      │
 │    │        │繫後，陳志維前往位於屏東縣麟洛鄉│徒刑拾陸年，未扣案之販賣第一級毒│      │
 │    │        │之「麟洛運動公園」附近之某涼亭某│品所得新臺幣仟伍佰元，與吳俊輝│      │
 │    │        │處，將重量約8 分之1 錢之海洛因交│連帶沒收之，如全部或一部不能沒收│      │
 │    │        │予賴姿尹，賴姿尹當場交付陳志維3,│時，以其與吳俊輝之財產連帶抵償之│      │
 │    │        │500 元後而完成交易。            │。                              │      │
 ├──┼────┼────────────────┼────────────────┼───┤
 │ 10 │100 年2 │賴姿尹以其所持用之門號0000000000│吳俊輝共同販賣第一級毒品，累犯，│      │
 │    │月12日13│號行動電話與吳俊輝所持用之門號09│處有期徒刑拾陸年，未扣案之販賣第│      │
 │    │時許    │00000000號行動電話聯絡購買海洛因│一級毒品所得新臺幣仟捌佰元，與│      │
 │    │        │事宜後，嗣吳俊輝於同日19時13分許│陳志維連帶沒收之，如全部或一部不│      │
 │    │        │，推由陳志維前往交易，陳志維並以│能沒收時，以其或陳志維之財產連帶│      │
 │    │        │其所持用之門號0000000000號行動電│抵償之。                        │      │
 │    │        │話與賴姿尹所持用之上開行動電話聯│陳志維共同販賣第一級毒品，處有期│      │
 │    │        │繫後，陳志維前往位於屏東縣麟洛鄉│徒刑拾陸年，未扣案之販賣第一級毒│      │
 │    │        │之「麟洛運動公園」前之馬路旁某處│品所得新臺幣仟捌佰元，與吳俊輝│      │
 │    │        │，將重量約8 分之1 錢之海洛因交予│連帶沒收之，如全部或一部不能沒收│      │
 │    │        │賴姿尹，賴姿尹當場交付陳志維3,70│時，以其與吳俊輝之財產連帶抵償之│      │
 │    │        │0 元，嗣後再給付吳輝100 元後而完│。                              │      │
 │    │        │成交易。                        │                                │      │
 └──┴────┴────────────────┴────────────────┴───┘